臺灣嘉義地方法院民事裁定
110年度亡字第13號
聲  請  人  臺灣嘉義地方檢察署檢察官(申股)

上列聲請人聲請宣告呂張璧瑕死亡事件，本院裁定如下：
    主  文
一、宣告呂張璧瑕（女，民國○年○○月○日生，身分證統一編
    號：Z○○○○○○○○○號，失蹤前住所：嘉義縣○○鄉○○村○○鄰○○○○
    ○○號）於中華民國八十七年三月十八日下午十二時死亡。
二、程序費用由呂張璧瑕遺產負擔。
    理  由
一、聲請意旨：緣呂張璧瑕（民國0年00月0日出生）已100餘歲
    高齡，於民國84年3 月19 日外出未歸，經其媳婦陳月桃向
    雲林縣警察局北港分局好收派出所報案失蹤，均未尋獲，迄
    今已逾26 年，且查無任何入出境、接受社會福利措施、殮
    葬或就醫紀錄，前經聲請鈞院准以110 年度亡字第13號公示
    催告，並刊登新聞紙在案，現陳報期間屆滿，未據失蹤人陳
    報其生存，或知失蹤人生死者，陳報其所知，為此聲請為宣
    告失蹤人死亡，並提出報紙為證。
二、失蹤人失蹤滿7 年後，法院得因利害關係人或檢察官之聲請
    ，為死亡之宣告；失蹤人為80歲以上者，得於失蹤滿3 年後
    ，為死亡之宣告；失蹤人為遭遇特別災難者，得於特別災難
    終了滿一年後，為死亡之宣告。又受死亡宣告者，以判決內
    所確定死亡之時，推定其為死亡；前項死亡之時，應為前條
    各項所定期間最後日終止之時，民法第8 條、第9 條第1 項
    、第2 項前段定有明文。再者，所謂失蹤，係指失蹤人離去
    其最後住所或居所，陷於生死不明之狀態而言。又對失蹤人
    為公示催告，應記載下列各款事項：㈠失蹤人應於期間 內陳
    報其生存，如不陳報，即應受死亡之宣告。㈡凡知失蹤人之
    生死者，應於期間內將其所知陳報法院。前條陳報期間，自
    公示催告最後登載公報或新聞紙之日起，應有6 個月以上，
    家事事件法第156 條第1 項亦有明文。經本院調查，聲請人
    主張之前述事實，已據聲請人提出呂張璧瑕戶籍謄本、嘉義
    縣警察局民雄分局函暨失蹤人口資料報表、嘉義縣民雄鄉公
    所及戶政事務所函、嘉義市殯葬管理所函、嘉義縣社會局函
    、雲林及嘉義地區各大醫院函資料影本附卷可憑。另有新聞
    報公告刊登報紙粘貼單及新聞紙附卷可憑。今申報期屆滿，
    未據失蹤人向本院陳報其生存，或知其生死者陳報其有尚生
    存之情形，可信聲請人之主張為真實。
三、本件失蹤人於84年3 月19日失蹤，迄今生死不明已逾3 年，
    其失蹤期間依前述規定，應計算至87 年3 月18日滿3 年。
    於公示催告之申報期間，未據失蹤人陳報其生存，或知失蹤
    人生死者陳報其所知，自應推定該失蹤人於失蹤期間屆滿之
    日下午12時為其死亡之時。本件聲請死亡宣告，為有理由，
    應予准許。
四、依家事事件法第154條第3項，裁定如主文。
中　　華　　民　　國　　111 　年　　2 　　月　　9 　　日
               家事法庭   法　官  李文輝
以上正本係照原本作成。
如不服本裁定，應於裁定送達後10日內向本院提出抗告狀，並繳
納抗告費新臺幣1,000元。
本裁定確定後30日內，應至戶政事務所辦理死亡登記。
中　　華　　民　　國　　111 　年　　2 　　月　　9 　　日
                          書記官　張紜飴